臺灣臺北地方法院刑事判決
111年度交易字第57號
聲  請  人  臺灣臺北地方檢察署檢察官
被      告  李偉  


選任辯護人  周尚毅律師（法扶律師）            
被      告  劉恩廷


上列被告等因過失傷害案件，經檢察官聲請簡易判決處刑110年
度調院偵字第459號），本院認為不宜以簡易判決處刑（110年度
簡字第1878號），改依通常程序審理，判決如下：
    主  文
本件公訴不受理。
    理  由
一、聲請簡易判決處刑意旨如附件聲請簡易判決處刑書所載。
二、按告訴乃論之罪，告訴人於第一審辯論終結前，得撤回其告
    訴；又告訴經撤回者，法院應諭知不受理之判決，刑事訴訟
    法第238條第1項、第303條第3款定有明文。次按法院諭知不
    受理判決，得不經言詞辯論而為之，刑事訴訟法第307條亦
    有明文。
三、查本件檢察官認被告等均涉犯刑法第284條前段過失傷害罪
    嫌，依同法第287條之規定，須告訴乃論。茲被告等均已於
    民國111年3月28日具狀撤回告訴，此有其等所出具之刑事撤
    回告訴狀各1紙附卷可佐（見本院交簡卷第63至65頁），揆
    諸上開說明，本件爰不經言詞辯論，逕諭知不受理之判決。
四、據上論斷，應依刑事訴訟法第452條、第303條第3款、第307
    條，判決如主文。
本案經檢察官江貞諭聲請以簡易判決處刑。
中　　華　　民　　國　　111 　年　　4 　　月　　13　　日
　　　　　　　　　刑事第十四庭  法　官　黃文昭
上正本證明與原本無異。 
如不服本判決應於收受送達後20日內向本院提出上訴書狀，並應敘述具體理由；其未敘述上訴理由者，應於上訴期間屆滿後20日內向本院補提理由書（均須按他造當事人之人數附繕本）「切勿逕送上級法院」。告訴人或被害人如對於本判決不服者，應具備理由請求檢察官上訴，其上訴期間之計算係以檢察官收受判決正本之日期為準。因疫情而遲誤不變期間，得向法院聲請回復原狀。                                      
　　　　　　　　　　　　　　　　書記官　周豫杰
中　　華　　民　　國　　111 　年　　4 　　月　　14　　日
附件：
臺灣臺北地方檢察署檢察官聲請簡易判決處刑書
                                  110年度調院偵字第459號
　　被　　　告　李偉　　男　71歲（民國00年00月0日生）
　　　　　　　　　　　　住新北市○○區○○路00號
　　　　　　　　　　　　國民身分證統一編號：Z000000000號
　　          　劉恩廷　男　23歲（民國00年00月0日生）
　　　　　　　　　　　　住新北市○○區○○路000號3樓
　　　　　　　　　　　　國民身分證統一編號：Z000000000號
上列被告等因過失傷害案件，業經偵查終結，認為宜聲請以簡易
判決處刑，茲將犯罪事實及證據並所犯法條分敘如下：
　　　　犯罪事實
一、李偉於民國110年6月1日下午5時20分許，騎乘車牌號碼000-
    000號普通重型機車沿新北市新店區新店路往北新路方向直
    行右轉至公車轉運站內停靠，欲騎越新店路左迴轉往文中路
    方向行駛時，本應注意有無往來車輛，以避免危險或交通事
    故之發生，且依當時天候雨、日間自然光線、柏油路面濕潤
    、無缺陷、無障礙物等情況，復依其智識、精神狀態、車況
    正常等並無不能注意之情形，即未注意有無往來車輛即貿然
    進行迴轉，適有劉恩廷騎乘車牌號碼000-0000號普通重型機
    車，沿新北市新店區新店路往北新路方向行駛至該處，本應
    注意行經設有「慢」字路段時應減速慢行，並應注意車前狀
    況，以避免危險或交通事故之發生，且依上述客觀情況並無
    不能注意之情形，竟疏未注意及此，雙方發生碰撞而人車倒
    地，李偉因而受有左腳踝撕裂傷8公分合併阿基里斯腱斷裂
    之傷害，劉恩廷則受有雙側大腿擦挫傷之傷害。
二、案經李偉、劉恩廷分別訴由新北市政府警察局新店分局報告
    偵辦。
        證據並所犯法條
一、證據：
　㈠告訴人兼被告李偉（下稱被告李偉）於警詢及檢察事務官詢
    問時之供述。
　㈡告訴人兼被告劉恩廷（下稱被告劉恩廷）於警詢及檢察事務
    官詢問時之供述。
　㈢新北市政府警察局新店分局交通分隊道路交通事故調查卷宗（
    含現場草圖、現場圖、調查報告表㈠、㈡、談話紀錄表、監視
    器攝錄影像擷圖、照片黏貼紀錄表、當事人酒精測定紀錄表
    、肇事人自首情形紀錄表、補充資料表、新北市政府警察局
    舉發違反道路交通管理事件通知單等）、新北市政府警察局
    道路交通事故初步分析研判表、監視器錄影光碟。
　㈣被告李偉提供之天主教耕莘醫療財團法人耕莘醫院乙種診斷
    證明書（乙診字第乙0000000000號）。
　㈤被告劉恩廷提供之天主教耕莘醫療財團法人耕莘醫院乙種診
    斷證明書（乙診字第乙0000000000號）。
二、所犯法條：核被告李偉、劉恩廷所為，均係犯刑法第284條
    前段之過失傷害罪嫌。
三、依刑事訴訟法第451條第1項聲請逕以簡易判決處刑。
　　此　致
臺灣臺北地方法院
中　　華　　民　　國　 110　　年　　12　　月　　13　　日
　　　　　　　　　　　      　檢　察　官  江貞諭
本件正本證明與原本無異
中　　華　　民　　國　 111　　年　　1 　　月　　17　　日
　　　　　　　　　　　        書　記　官  郭昭宜
本件係依刑事訴訟法簡易程序辦理，法院簡易庭得不傳喚被告、
輔佐人、告訴人、告發人等出庭即以簡易判決處刑；被告、被害
人、告訴人等對告訴乃論案件如已達成民事和解而要撤回告訴或
對非告訴乃論案件認有受傳喚到庭陳述意見之必要時，請即另以
書狀向簡易法庭陳述或請求傳訊。
附錄本案所犯法條全文
中華民國刑法第284條
因過失傷害人者，處 1 年以下有期徒刑、拘役或 10 萬元以下
罰金；致重傷者，處 3 年以下有期徒刑、拘役或 30 萬元以下
罰金。